【裁判字號】    98,審易,2066
【裁判日期】    981020
【裁判案由】    竊盜
【裁判全文】
臺灣高雄地方法院刑事判決            98年度審易字第2066號
公  訴  人  臺灣高雄地方法院檢察署檢察官
被      告  甲○○
上列被告因竊盜案件，經檢察官提起公訴（98年度偵字第17586
號），本院判決如下：
    主  文
甲○○犯踰越安全設備夜間侵入住宅竊盜罪，累犯，處有期徒刑
拾月。
    事  實
一、甲○○於民國95年間因竊盜案件，經本院以95年度易字第20
    43號判決判處有期徒刑1 年4 月確定，又於96年間因竊盜案
    件，經臺灣臺東地方法院以96年度易字第159 號判決判處有
    期徒刑10月確定，上開二案經裁定減刑及定應執行有期徒刑
    1 年確定，於民國98年5 月22日縮刑期滿執行完畢。詎其仍
    不知悔改，意圖為自己不法所有，於98年6 月9 日凌晨1 時
    許，至乙○○位於高雄市○○區○○街23號住處之後門，將
    該處鐵窗拆下，以翻越窗戶方式，進入上開住宅，徒手竊取
    乙○○母親所有之戒指1 只，得手後，正欲離去之際，為附
    近住戶劉文中發覺報警，經警方於上開住處客廳內當場逮捕
    ，並自其所著長褲口袋內查扣竊得之戒指1 只（由乙○○領
    回）。
二、案經高雄市政府警察局苓雅分局移送臺灣高雄地方法院檢察
    署檢察官偵查起訴。
    理  由
壹、有罪部分：
一、按被告以外之人於審判外之陳述，雖不符刑事訴訟法第159
    條之1 至第159 條之4 之規定，而經當事人於審判程序同意
    作為證據，法院審酌該言詞陳述或書面陳述作成時之情況，
    認為適當者，亦得為證據；當事人、代理人或辯護人於法院
    調查證據時，知有第159 第1 項不得為證據之情形，而未於
    言詞辯論終結前聲明異議者，視為有前項之同意，刑事訴訟
    法第159 條之5 定有明文。本件所援引之以下各項證據（詳
    後述），固有部分屬傳聞證據，然公訴人、被告於本院進行
    審判程序時均同意做為證據，本院並審酌該等證據作成時之
    狀況，並無違法取證之情事，且無不宜作為證據之情形，依
    前開說明，爰認均有證據能力，合先敘明。
二、上揭事實，業據被告於本院審理時坦承不諱，核與證人即被
    害人乙○○於警詢及偵查中之證詞、證人劉文中於警詢之證
    詞相符，復有贓物認領保管單1 紙在卷可佐。被告上開自白
    與事實相符，自可採為認定事實之證據，其上開竊盜之犯罪
    事實，堪以認定。本件事證明確，應予依法論科。
三、論罪科刑部分：
    (一)按刑法第321 條第1 項第2 款規定將「門扇」、「牆垣」
      、「其他安全設備」並列，則所謂「門扇」專指門戶而言
      ，應指分隔住宅或建築物內外之間之出入口大門。而所謂
      「其他安全設備」，指門扇牆垣以外，依社會通常觀念足
      認防盜之一切設備而言（最高法院25年上字第4168號判例
      要旨參照），如電網、門鎖及窗戶等是。而所謂「毀越」
      指毀損與踰越，故被告攀爬翻越之窗戶，應屬安全設備無
      訛。核被告所為，係犯刑法第321 條第1 項第1 款、第2
      款之踰越安全設備、夜間侵入住宅之加重竊盜罪。
    (二)又被告前有如事實欄所示犯罪科刑及執行情形，有上開前
      案紀錄表可按，其於受徒刑之執行完畢後，5 年以內故意
      再犯本件有期徒刑以上之罪，為累犯，應依刑法第47條第
      1 項規定加重其刑。
    (三)本院審酌被告前有多次竊盜之前科紀錄，已如前述，素行
      不良，竟不思悔改，未憑一己之力以正當方法賺取所需財
      物，卻因貪圖小利，翻越窗戶、進入住宅行竊，破壞他人
      對財產權之支配，危害社會治安，犯罪情節非輕；另考量
      其於本院審理時坦承犯行，為警即時查獲，所竊得之物已
      返還予被害人，未擴大被害人之財產損失，及其犯罪動機
      、智識程度等一切情狀，酌情量處如主文所示之刑。
    (四)扣案之扳手、鉗子、螺絲起子及手電筒各1 支，雖為被告
      所有，但為警於被告所騎乘之自行車上查扣，未供本案竊
      盜所用，業經被告自承於卷（見本院卷第23頁背面），並
      有照片1 張可佐；又上開物品亦非屬違禁物，本院爰不予
      宣告沒收，併予敘明。
貳、不另為無罪諭知部分：
一、公訴意旨另以：被告於98年6 月8 日上午11時許，意圖為自
    己不法之所有，基於竊盜之犯意，攜帶客觀上足供為兇器使
    用之扳手1 支，在高雄市○○區○○街23號後門處，著手以
    上開扳手將上址後門旁鐵窗之螺絲旋鬆，欲潛入屋內行竊，
    然因眼睛突感不適乃自行作罷而未遂，因認被告涉犯刑法第
    321 條第1 項第3 款、第2 項之攜帶兇器加重竊盜未遂罪嫌
    。
二、按預備行為與未遂犯之區別，當以已、未著手於犯罪之實行
    作為標準，所謂著手即指犯人對於犯罪構成事實開始實行而
    言，是關於竊盜行為之著手，係以已否開始財物之搜尋為要
    件。如行為人僅著手於刑法第321 條第1 項各款所列之加重
    要件行為，而尚未為竊盜行為之著手者，自不得以該條竊盜
    罪之未遂犯論科。亦即刑法上之未遂犯，必須已著手於犯罪
    行為之實行而不遂，始能成立（最高法院84年度台非字第11
    6 號、94年度台上字第6989號判決意旨參照）。
三、經查，被告於上開時間持扳手將鐵窗螺絲旋鬆，但因眼睛不
    適而未進入上開住宅行竊等事實，業經被告自承於卷，並有
    現場照片1 張可佐，及扳手1 支扣案可資佐證。然而，被告
    既未進入上開住宅，顯然尚未開始搜尋財物，依一般社會觀
    念，從客觀上顯不足認其行為係與侵犯他人財物之行為有關
    ，揆諸前揭說明，被告所為應尚未達於著手竊盜之程度，難
    認已構成加重竊盜未遂罪。惟公訴人既認被告此部分之事實
    與前開論罪科刑之事實，有接續犯之實質上一罪之關係，依
    審判不可分原則，爰不另為無罪之諭知。
據上論斷，應依刑事訴訟法第273 條之1 第1 項、第299 條第1
項前段，刑法第321 條第1 項第1 款、第2 款、第47條第1 項，
判決如主文。
中    華    民    國    98    年    10    月    20    日
                  刑事第十庭  法  官  楊佩蓉
以上正本證明與原本無異。
如不服本判決，應於判決送達後10日內，向本院提出上訴狀。
中    華    民    國    98    年    10    月    20    日
                              書記官  許珈綺
附錄本案判決論罪科刑法條：
中華民國刑法第321條
犯竊盜罪而有左列情形之一者，處6 月以上、5 年以下有期徒刑
：
一  於夜間侵入住宅或有人居住之建築物、船艦或隱匿其內而犯
    之者。
二  毀越門扇、牆垣或其他安全設備而犯之者。
三  攜帶兇器而犯之者。
四  結夥三人以上而犯之者。
五  乘火災、水災或其他災害之際而犯之者。
六  在車站或埠頭而犯之者。


司法院資訊處製作；財團法人民間司法改革基金會備份。
